# 请教陈版主，新收入准则下 FCA 模式确认收入时点问题

提问人：ny15055114158 时间：2021-01-27 17:28:08
双方采用FCA交易方式（FCA（free carrier）是“货交承运人（指定地点），是指卖方只要将货物在指定的地点交给买方指定的承运人，并办理了出口清关手续，即完成交货。）
按旧准则如果合同约定由卖方办理出口报关手续，则卖方应在货物交付给承运人且完成出口报关手续，即这两个条件同时满足时，才能认为所有权上的主要风险和报酬已经转移，才可能符合收入确认的条件。
请问：按新收入准则，是否可以在交付承运人时（控制权转移）确认收入？

回答人：chenyiwei
首先要注意：FCA等贸易条款更多地是对商品实物毁损灭失风险承担问题的规定，在考虑收入确认时间时是需考虑的因素之一，但不是唯一因素。
例如，需要安装调试的商品，就不能认为在货物上船或者货交承运人后，其风险报酬货控制权即转移。
对于不需要安装调试或者复杂的商检程序的商品，在FCA条款下，可以在交付承运人并获取承运人出具的运输单据时，其控制权转移，可以确认收入。事实上原准则下也没有“完成出口报关手续”作为收入确认条件的要求，更多地是一种习惯或者税务上的要求。